【裁判字號】    97,易,2614
【裁判日期】    970923
【裁判案由】    竊盜
【裁判全文】
臺灣臺中地方法院刑事判決              97年度易字第2614號
公  訴  人  臺灣臺中地方法院檢察署檢察官
被      告  戊○○
                    號
                    現於臺灣臺中戒治所強制戒治中
上列被告因竊盜案件，經檢察官提起公訴（97年度偵字第5634號）
，本院判決如下：
    主    文
戊○○共同踰越牆垣、毀越安全設備，攜帶兇器竊盜，累犯，處
有期徒刑捌月。扣案之大型拔釘器壹支、手套壹雙沒收。
    犯罪事實
一、戊○○前於民國92年間因竊盜、贓物案件，分別判處有期徒
    刑2年、3月確定，嗣定應執行有期徒刑2年2月，復於93年、
    94年間因竊盜、偽造印文案件，經分別判處有期徒刑6月、3
    月確定，並定應執行有期徒刑7月，而接續執行於95年8月9
    日縮短刑期假釋出監，假釋期間付保護管束，於96年4月29
    日保護管束期滿，未經撤銷假釋以已執行論。詎未知悔悟，
    與乙○○ (本院另行審結) 基於共同意圖為自己不法所有之
    犯意聯絡，於97年2月19日14時許，由戊○○駕駛由乙○○
    竊得之丁○○所有車牌號碼7U-0430號自小客車，且懸掛乙○○竊得丙○○所有車牌號碼2U-0252號之車牌，並搭載乙○○，共同前往臺中縣清水鎮○○路○段538號35號己○○住
    處，由乙○○翻牆進入院內，再以其攜帶客觀上足供兇器使
    用之拔釘器，破壞鐵窗後進入屋內，竊取鑽戒、金項鍊、攝
    影機、洋酒、護照與現金新臺幣 (下同)10,000 元等，戊○○則在外把風。得手後，乙○○將金項鍊販售予不詳銀樓，
    得款30,000餘元。嗣於97年2月29日10時40分許，由乙○○
    駕駛懸掛上開竊得車牌之前揭竊得車輛搭載戊○○，行經臺
    中縣清水鎮○○路5之55號前，為警攔查查獲，並扣得上開
    竊得車輛1台（含前揭竊得車牌2面）、十字起子2支、一字
    起子2支、活動扳手1支、一字扳手4支、六角扳手2支、老虎
    鉗1支、大型拔釘器1支個、手套1雙、強力彈弓1支、彈珠10
    顆等工具。
二、案經臺中縣警察局清水分局報請臺灣臺中地方法院檢察署檢
    察官偵查起訴。
    理    由
一、按被告以外之人於審判外之言詞或書面陳述，除法律有規定
    者外，不得作為證據，刑事訴訟法第159條第1項定有明文，
    此即學理上所稱「傳聞證據排除法則」。被告以外之人於偵
    查中向檢察官所為之陳述，除顯有不可信之情況者外，得為
    證據；被告以外之人於審判外之陳述，雖不符同法第159 條
    之1至第159條之4之規定，而經當事人於審判程序同意作為
    證據，法院審酌該言詞陳述或書面陳述作成時之情況，認為
    適當者，亦得為證據。當事人、代理人或辯護人於法院調查
    證據時，知有第159條第1項不得為證據之情形，而未於言詞
    辯論終結前聲明異議者，視為有前項之同意，亦為同法第
    159之1第2項及第159條之5所分別明定。而鑒於採用傳聞證
    據排除法則之重要理由之一，係因傳聞證據未經當事人之反
    詰問予以覈實，若當事人願放棄對原供述人之反對詰問時，
    原則上即可承認該傳聞證據之證據能力，而揆諸我國刑事訴
    訟法第159條之5之立法理由，除參照前述傳聞證據排除法則
    之基本法理外，亦參考日本刑事訴訟法第326條之立法例，
    查日本刑事審判實務之運作，有關檢察官及被告均同意作為
    證據之傳聞書面材料或陳述，可直接援引該國刑事訴訟法第
    326條作為傳聞例外之法律依據，僅在檢察官與被告不同意
    之情況下，乃須根據其他傳聞例外規定俾以斟酌該等書面材
    料或陳述是否具有證據能力，在當事人間無爭執之案件中，
    傳聞證據基本上均可依據前引規定提出於法院使用。據此，
    我國刑事訴訟法第159條之5之適用應可作同上之解釋，本件
    證人即被害人己○○於警詢中所為之證述內容，固為被告以
    外之人在審判外之陳述，屬傳聞證據，惟被告戊○○就前開
    審判外之陳述，迄於言詞辯論終結前，對於該等證詞之證據
    能力並未為異議之聲明，而本院審酌該證人陳述作成時之情
    況，核無違法取證及證明力明顯過低而顯有不可信之瑕疵及
    情況，亦認為以之作為證據為適當，故依上開規定及說明，
    前開證人己○○之證述自得作為證據，合先敘明。
二、訊據被告戊○○對於其與乙○○共同行竊一事固坦承不諱，
    惟否認係犯共同攜帶兇器竊盜罪，其辯稱：伊有看到乙○○
    拿一包報紙包裹下車，但不知道係何物，伊並未看到乙○○
    拿拔釘器侵入屋內行竊等詞；惟查，被告戊○○於檢察官偵
    訊時業以證人身份具結證稱：伊跟乙○○一起去，由伊開車
    ，經過清水鎮○○路才由乙○○提議選定目標，當天他用報
    紙包著鐵的工具，他有拿下車，作何使用伊不知道，伊有看
    到乙○○爬牆進入等語（見臺灣臺中地方法院檢察署97年度
    偵字第5634號卷頁143至144），且證人即共同被告乙○○於
    本院審理中證稱：伊因要找個伴幫伊把風，伊與戊○○係共
    謀行竊，當天戊○○確實知道伊等要到該處 (即上開己○○
    住處) 共同行竊，並且戊○○有看到伊從車上拿一包東西出
    來後進入行竊等情（見本院卷頁48），又本院審視警卷所附
    己○○位於上開臺中縣清水鎮○○路○段538巷35號住宅現場
    照片（見警卷頁33），可知乙○○指出自該住宅後方左側鐵
    窗破壞後侵入，且在外觀形式上，該住宅之前方鐵門及前、
    後方之鐵窗及鐵門均屬堅固及新穎，而如前所述，被告戊○○既與乙○○2人共謀行竊，則其對於上述竊盜目標地點及
    除己○○住處門窗未鎖之情形外，乙○○無法以徒手之方式
    侵入該住宅而行竊等情事應屬明確知悉，故被告戊○○上開
    於檢察官偵訊時供承其知悉乙○○係攜帶用報紙包著鐵的工
    具之情，應係實情，是證人乙○○在本院審理時證述不知道
    被告戊○○是否知悉其持工具行竊之事 (見本院卷頁48) ，
    要難作何有利於被告戊○○之認定，故被告戊○○前開辯詞
    ，並非可採，此外，本件業經證人即被害人己○○於警詢中
    指證明確，且有車牌號碼7U-0430號自小客車車輛尋獲電腦
    輸入單、汽車車牌2U-0252號兩面之失車-唯讀案件基本資料
    、刑案現場測繪圖、刑案現場照片13張、贓物認領保管單等
    件在卷可憑，及大型拔釘器1支扣案可證，本件事證明確，
    被告戊○○攜帶兇器竊盜之犯行應堪認定。
三、按刑法第321條第1項第第2款規定將「門扇」、「牆垣」、
    「其他安全設備」並列。則所謂「門扇」應專指門戶而言，
    指分隔住宅或建築物內外之出入口大門而言。而所謂「其他
    安全設備」，指門扇、牆垣以外，依社會通常觀念足認為防
    盜之一切設備者，即屬相當（最高法院著有25年上字第4168
    號判例參照），窗戶具有防閑之效用，依社會通常之觀念，
    屬於維護安全之防盜設備，自屬同條文規定之安全設備；又
    刑法第321條第1項第2款之「毀越」，指毀壞與踰越二種情
    形；次按刑法第321條第1項第3款之攜帶兇器竊盜罪，係以
    行為人攜帶兇器竊盜為其加重條件，此所謂兇器，其種類並
    無限制，凡客觀上足對人之生命、身體、安全構成威脅，具
    有危險性之兇器均屬之，且祇須行竊時攜帶此種具有危險性
    之兇器為已足，並不以攜帶之初有行兇之意圖為必要 (最高
    法院79年台上字第5253號判例意旨參照) 。本件共同被告乙○○翻牆進入己○○上開住處院內，再以拔釘器破壞鐵窗後
    進入屋內行竊，係構成刑法第321條第1項第2款踰越牆垣、
    毀越安全設備罪，且乙○○為本件竊盜犯行所使用之大型拔
    釘器1支屬金屬材質，足以為殺傷人之生命、身體之器械，
    要係具有危險性之兇器無誤。故被告戊○○上開所為，係犯
    刑法第321條第1項第2款踰越牆垣、毀越安全設備竊盜罪，
    及同條項第3款攜帶兇器竊盜罪，而被告戊○○所犯刑法第
    321條第1項第3款攜帶兇器竊盜罪部分，係屬原起訴書漏列
    法條之情形，業經蒞庭檢察官當庭陳明在卷 (見本院卷頁37
    反) ，附此敘明。復按毀越門扇而入室行竊，其越入行為即
    屬侵入住宅，已結合於所犯加重竊盜之罪質中，無更行構成
    侵入住宅罪之理（最高法院著有27年上字第1887號裁判可資
    參照），故本件共同被告乙○○所為上開踰越牆垣、毀壞安
    全設備侵入被害人己○○住宅行竊之犯行，其越入行為即屬
    侵入住宅，已結合於所犯加重竊盜之罪質中，無須更論以刑
    法第306條第1項之無故侵入住宅罪，併此敘明。被告戊○○
    與同案被告乙○○就上開加重竊盜之犯行，互有犯意聯絡及
    行為分擔，應論以共同正犯。另被告戊○○前於92年間因竊
    盜、贓物案件，分別判處有期徒刑2年、3月確定，嗣定應執
    行有期徒刑2年2月，復於93年、94年間因竊盜、偽造印文案
    件，經分別判處有期徒刑6月、3月確定，並定應執行有期徒
    刑7月，而接續執行於95年8月9日縮短刑期假釋出監，假釋
    期間付保護管束，於96年4月29日保護管束期滿，未經撤銷
    假釋以已執行論，此有臺灣高等法院被告前案紀錄表、臺灣
    臺中地方法院檢察署刑案資料查註紀錄表各1份在卷可按，
    被告前受有期徒刑執行完畢，5年內故意再犯本件有期徒刑
    以上之罪，為累犯，應依刑法第47條第1項規定加重其刑。
    爰審酌被告有多項前科，素行不良，其不思正途獲取財物，
    及其行為之手段，所竊取物品之價值，被害人所受之損害，
    並於本院審理時僅坦承部分犯行，犯後態度非佳等一切情狀
    ，量處如主文所示之刑。另按共同正犯因相互間利用他人之
    行為，以遂行其犯意之實現，本於責任共同之原則，有關沒
    收部分，對於共犯間供犯罪所用之物，自均應為沒收之諭知
    ，最高法院89年度台上字第6946號判決可資參照；是本件共
    同被告乙○○持以行竊之大型拔釘器1個、手套1雙，均係共
    同被告乙○○所有且供本件犯罪所用之物，爰依刑法第38條
    第1項第2款之規定宣告沒收；至於其餘扣案之工具十字起子
    2支、一字起子2支、活動扳手1支、一字扳手4支、六角扳手
    4支、老虎鉗1支、強力彈弓1支、彈珠10個雖係共同被告乙○○所有，惟不能證明係供本案犯罪所用，爰不予諭知沒收
    ，併此敘明。
據上論斷，應依刑事訴訟法第299條第1項前段，刑法第28條、第
321條第1項第2款、第3款、第47條第1項、第38條第1項第2款，
判決如主文。
本案經檢察官甲○○到庭執行職務。
中    華    民    國    97    年    9     月    23    日
                        刑事第三庭  法  官   楊曉惠
上正本證明與原本無異。
如不服本判決，應於收受送達後10日內向本院提出上訴書狀（應
敘述具體理由並附繕本）。
上訴書狀如未敘述理由，應於上訴期間屆滿後20日內補提理由書
於本院。
                                    書記官   陳玲誼
中    華    民    國    97    年    9     月    23    日
附錄本案論罪科刑法條全文：
刑法第321條：
犯竊盜罪而有左列情形之一者，處6月以上、5年以下有期徒刑：
一  於夜間侵入住宅或有人居住之建築物、船艦或隱匿其內而犯
    之者。
二  毀越門扇、牆垣或其他安全設備而犯之者。
三  攜帶兇器而犯之者。
四  結夥三人以上而犯之者。
五  乘火災、水災或其他災害之際而犯之者。
六  在車站或埠頭而犯之者。
前項之未遂犯罰之。


司法院資訊處製作；財團法人民間司法改革基金會備份。
